# 请教：在合同履行中，有一些小问题，后来自行纠正，也没有造成对方利益受损，算违约?

提问人：chengangcpa 时间：2018-04-06 22:12:03
请教：在合同履行中，有一些小问题，后来自行纠正，也没有造成对方利益受损，而且对方没有提出来，合同继续，两年后对方能否提出因此先前存在违约而支付违约金?

回答人：chenyiwei
这个问题属于法律专业问题，建议咨询法律专业人士。 个人意见： 1 、很多合同中都会约定，守约方不提出就违约事项主张违约金或者赔偿，不代表守约方放弃索赔权，所以理论上在诉讼或仲裁时效内，守约方都是可以就违约事项提出支付违约金或者赔款的要求，即使该违约事实未造成实际损害，守约方也未要求解除合同。 2 、合同法对违约金、赔偿金也规定了公平原则，如果合同约定的违约金和赔偿金与守约方实际损失差异过大，可以协商或者由法院、仲裁机构裁决调整或免除。